# 权益法下主动增资或减资后仍按权益法核算，形成差额的处理

提问人：安好 时间：2019-09-30 15:08:42
请教陈版，权益法下主动增资或减资后仍按权益法核算，形成的账面价值与按持股比例计算份额的差额如何处理，计入资本公积还是投资收益？谢谢

回答人：chenyiwei
主动增资（但仍为权益法核算）：不涉及对原持有权益的重新计量和差额确认问题，直接将增资款作为追加投资成本。参考：《瑞华研究 2010 ～ 2016 汇编》之” 问题 3-1-51（增持联营企业股权但增持后仍为联营企业的处理）
“。
主动撤资或转让股权：按部分处置对联营企业的股权投资处理，可确认处置损益，不形成资本公积。